# 请陈版与前辈指教：与资产有关的政府补贴，该固定资产转入工程改造处理？

提问人：zhaozefa 时间：2012-12-05 09:42:56
企业收到政府补贴用于固定资产建设，该政府补贴计入与资产相关的递延收益进行，在长期资产预计使用的年限进行摊销；在政府补贴还没摊完，该固定资产因升级改造转入在建工程，剩余未摊完的政府补贴应如何处理？改造当期一次性处理还是继续摊销？ 个人观点，应当在改造当期一次性处理，该观点原因： 1 、企业会计准则讲解 2010 第十七章政府补贴说明：政府补助递延收益分配的终点是“资产使用寿命结束或资产被处置时(孰早)”。相关资产在使用寿命结束时或结束前被处置(出售、转让、报废等)，尚未分摊的递延收益余额应当一次性转入资产处置当期的收益，不再予以递延。 2 、该补贴用于固定资产建设，现固定资产升级改造，该事实与补贴事实无关。 3 、参照对固定资产装修改造等大额支出，在满足固定资产资本化条件下，可以计入固定资产成本，计提折旧或计入长期待摊费用进行摊销；在下次装修改造时，未摊完得一次性转入损益。 综上所述，个人认为对该政府补贴在固定资产升级改造当期应一次性处理； 但是，一次性处理是转入损益还是冲减固定资产账面价值呢？ 1 、依据上述第一点； 2 、固定资产处置时，清理完成后的净损益，应该计入营业外收支；转入损益还是冲减固定资产账面价值，最终都是计入损益表里面，只是时间差问题； 所以一次性处理的话，应该转入损益； 请陈版与前辈指教，拜谢！！！！

回答人：chenyiwei
赞同 2 楼观点。固定资产因改造转入在建工程，该项在建工程（以及改造完成后重新转入的固定资产）与原先的固定资产存在经济意义上的联系，所以相应的递延收益也应当暂停分摊，到改造完成后转回固定资产时，按新确定的折旧年限继续分摊剩余的递延收益。
很重要的一点是：对于转入改造，你在账上并没有终止确认原固定资产再确认一项新的固定资产。而你说的递延收益的转销只有在资产处置时才会发生。